臺灣臺北地方法院刑事判決　　　　　　　99年度訴字第1918號
公　訴　人　臺灣臺北地方法院檢察署檢察官
被　　　告　詹博仁
上列被告因違反毒品危害防制條例案件，經檢察官提起公訴（99
年度毒偵字第3534號），被告於準備程序期日就被訴事實均為有
罪之陳述，本院合議庭裁定由受命法官獨任進行簡式審判程序，
本院判決如下：
    主    文
詹博仁施用第一級毒品，累犯，處有期徒刑玖月。扣案如附表所
示之物，均沒收銷燬之。
    事    實
一、詹博仁前於民國95年間因施用毒品案件，經臺灣板橋地方法
    院裁定送觀察、勒戒後，認仍有繼續施用毒品之傾向，再經
    同法院以96年度毒聲字第622號裁定送強制戒治，嗣因執行
    強制戒治6個月以上，認無繼續強制戒治之必要，於97年1月
    7日釋放出所執行完畢，並經臺灣板橋地方法院檢察署檢察
    官於同年月17日以97年度戒毒偵字第35號為不起訴處分。另
    於96年間因竊盜案件，經上述法院以96年度簡字第883號判
    處有期徒刑3月確定，復經同法院以96年度聲減字第5834號
    減為應執行有期徒刑1月15日確定，甫於97年5月1日執行完
    畢。
二、詎其猶不知悔改，於前揭強制戒治執行完畢釋放後5年內，
    復於99年9月22日下午某時許，在新北市○○區○○路199號
    5 樓之住所處，以將第一級毒品海洛因、第二級毒品甲基安
    非他命放在其所有之玻璃頭吸食器（已丟棄，未扣案）內混
    合後，在下點火燒烤產生氣體之方式，同時施用第一級毒品
    海洛因、第二級毒品甲基安非他命1次。嗣經警於同年9月23
    日晚間9時50分許，在臺北市○○○路○段132巷8號前，於詹
    博仁所駕駛之車號2C-2208號自小客車上查獲其所有如附表
    所示之甲基安非他命4小包，經徵得自願同意接受警方採集
    其尿液送鑑驗結果，呈嗎啡、甲基安非他命陽性反應，始悉
    上情。
三、案經臺北市政府警察局中山分局報請臺灣臺北地方法院檢察
    署檢察官偵查起訴。
    理    由
一、本件被告詹博仁所犯係死刑、無期徒刑、最輕本刑為三年以
    上有期徒刑以外之罪，其於準備程序中就被訴事實為有罪之
    陳述，經法官告知簡式審判程序之旨，並聽取公訴人及被告
    之意見後，本院合議庭業已於100年3月25日依刑事訴訟法第
    273條之1第1項之規定，裁定由受命法官獨任進行簡式審判
    程序，合先敘明。
二、前揭事實，業據被告詹博仁於本院審理中供承不諱（見本院
    卷第53頁反面、第57頁）。而其經警採集其尿液，經送臺灣
    尖端先進生技醫藥股份有限公司以EIA酵素免疫分析法初步
    檢驗，再以GC/MS氣相層析質譜儀法確認檢驗結果，確均呈
    嗎啡、甲基安非他命陽性反應乙節，亦有該公司出具之濫用
    藥物檢驗報告及臺北市政府警察局中山分局尿液採樣書（尿
    液檢體編號：045169）各1紙附卷可稽（見偵卷第114頁、第
    115頁）。而扣案如附表所示之物，經送臺北市政府警察局
    刑事鑑識中心鑑定結果，確呈安非他命、甲基安非他命成分
    ，有該中心99年10月11日北市鑑毒字第248號毒品鑑驗通知
    書在卷可稽（見偵卷第119頁）。又被告於95年間因施用毒
    品案件，經臺灣板橋地方法院裁定送觀察、勒戒後，認仍有
    繼續施用毒品之傾向，再經同法院以96年度毒聲字第622 號
    裁定送強制戒治，嗣因執行強制戒治6個月以上，認無繼續
    強制戒治之必要，於97年1月7日釋放出所執行完畢，並經臺
    灣板橋地方法院檢察署檢察官於同年月17日以97年度戒毒偵
    字第35號為不起訴處分等情，有臺灣高等法院被告前案紀錄
    表1份可參，其於強制戒治執行完畢釋放後5年內，復犯本案
    犯行，事證明確，核與毒品危害防制條例第23條第2項規定
    相符。綜上，被告之自白核與事實相符，本案事證已臻明確
    ，被告犯行洵堪認定，應依法論科。
三、論罪科刑部分：
（一）核被告詹博仁所為，係犯毒品危害防制條例第10條第1項
      施用第一級毒品罪、第10條第2項施用第二級毒品罪。其
      施用前持有第一級毒品海洛因及第二級毒品甲基安非他命
      之低度行為，分別為施用之高度行為吸收，均不另論罪。
      其一施用行為同時觸犯施用第一級毒品與施用第二級毒品
      二罪名，為想像競合犯，應從一重之施用第一級毒品罪處
      斷。
（二）按甲基安非他命或海洛因大多分開使用，惟於下列情況會
      有混用：1.有些海洛因使用者喜好加入甲基安非他命以增
      加其舒暢感覺；2.原先使用甲基安非他命者開始嘗試施用
      海洛因時；3.有些海洛因成癮者偶而會施用安非他命來消
      除海洛因戒斷時出現之不舒服症狀；4.有些海洛因販毒者
      加入甲基安非他命以增加其重量。這兩種藥物同時施用，
      不會引起排斥，甚至在欣快感方面有被加強的可能。不同
      吸毒族群及不同毒品種類，有不同施用方式，包括以燒烤
      、注射及加入香煙中吸食等方式，施用後在人體有不同的
      吸收、分布、代謝及排泄之比率及時程，若將海洛因與甲
      基安非他命混合置於玻璃球中以燒烤方式吸食，於施用者
      之尿液中應可驗出嗎啡、甲基安非他命之陽性反應，對施
      用者可能產生降解之功能（參行政院國軍退除役官兵輔導
      委員會，臺北榮民總醫院於93年5月11日以北總內字第093
      0023372號函、行政院衛生署管制藥品管理局93年9月6日
      管檢字第0930008112號函、93年8月17日管檢字第0930007
      733號函），準此，毒品施用者本有同時施用甲基安非他
      命及海洛因之可能。查本件被告詹博仁於本院審理時供承
      其同時施用海洛因及甲基安非他命，佐以前開函示意旨，
      尚不足以排除被告同時施用海洛因與甲基安非他命之可能
      ，且本件既無施用器具等扣案可資檢驗，復無積極證據足
      認被告確係分別施用甲基安非他命、海洛因之行為，依「
      罪疑唯輕」之原則，應認被告係同時施用第一級毒品海洛
      因及第二級毒品安非他命，併此敘明。
（三）查被告有事實欄一所載之犯罪前科執行情形，有臺灣高等
      法院被告全國前案紀錄表在卷可稽，其受有期徒刑執行完
      畢後，5年內故意再犯有期徒刑以上之各罪，為累犯，應
      依刑法第47條第1項之規定，加重其刑。
（四）爰審酌被告於觀察、勒戒及強制戒治後，猶另萌施用毒品
      之犯意，再犯本件施用毒品犯行，顯見其戒除毒癮之意志
      薄弱，且未衷心悛悔，本應重懲，惟念及其施用毒品僅戕
      害其自己身心，並無加害他人，且其犯後坦承犯行，態度
      尚稱良好，併參酌其犯罪動機、目的、手段、領有輕度殘
      障手冊等一切情狀，量處如主文所示之刑，以資懲儆。
（五）沒收部分：
      又扣案如附表所示之物，經鑑定結果含第二級毒品甲基安
      非他命等成分，已認定如前，應依毒品危害防制條例第18
      條第1項前段之規定，諭知沒收銷燬之。
四、據上論斷，應依刑事訴訟法第273條之1第1項、第284條之1
    、第299條第1項前段，毒品危害防制條例第10條第1項、第2
    項、第18條第1項前段，刑法第11條前段、第55條、第47條
    ，判決如主文。
本案經檢察官盧慧珊到庭執行職務
中    華    民    國   100    年    3     月    31    日
                  刑事第十一庭  法  官  顧正德
上正本證明與原本無異。
如不服本判決應於收受送達後10日內向本院提出上訴書狀，並應
敘述具體理由；其未敘述上訴理由者，應於上訴期間屆滿後20日
內向本院補提理由書（均須按他造當事人之人數附繕本）「切勿
逕送上級法院」。
                                書記官  郭錦賢
中    華    民    國   100    年    3     月    31    日
毒品危害防制條例第10條
施用第一級毒品者，處 6 月以上 5 年以下有期徒刑。
施用第二級毒品者，處 3 年以下有期徒刑。
附表：第二級毒品甲基安非他命共肆包（總毛重4.73公克，總淨
      重3.93公克，驗餘淨重3.89公克）。